【裁判字號】    92,易,411
【裁判日期】    920317
【裁判案由】    傷害
【裁判全文】
臺灣板橋地方法院刑事判決                          九十二年度易字第四一一號
    公  訴  人    臺灣板橋地方法院檢察署檢察官
    被      告    甲○○
右列被告因家庭暴力防治法（傷害）案件，經檢察官提起公訴（九十一年度偵字第一
九一四０號），本院判決如左：
    主  文
甲○○傷害人之身體，處拘役肆拾日，如易科罰金，以參佰元折算壹日。
    事  實
一、甲○○與乙○○有配偶關係，屬家庭暴力防治法第三條第一款所規定之家庭成員
    。二人感情不睦。民國九十一年六月二十六日二十時四十分許，乙○○因欲向甲
    ○○索取生活費用及兒子之學費，帶同二人之子王瀚至臺北縣板橋市自強新村九
    八號三樓甲○○父親之住處，與甲○○理論，二人發生爭執，嗣甲○○因欲出門
    躲開乙○○，乙○○乃擋於客廳陽台欲與甲○○繼續理論，二人發生拉扯，甲○
    ○竟怒而萌生傷害之犯意，一手抓住乙○○頸部部位，一手抓住乙○○之頭髮，
    用力搖晃拉扯，繼而對乙○○腿部施以腳踢，王瀚見狀，趨前敲打陽台處之拉門
    玻璃，甲○○始住手，改向王瀚出手（甲○○對王瀚傷害部分未經告訴、起訴）
    ，上揭衝突致乙○○受有頸部挫傷、左肩挫傷、左肘、左小腿多處瘀傷等傷害。
二、案經被害人乙○○訴由臺灣板橋地方法院檢察署檢察官偵查起訴。
    理  由
一、訊據被告甲○○矢口否認有何傷害犯行，辯稱：當天雙方確實有言詞的衝突，我
    急著要出去，告訴人擋在門口阻擋我出去，二人發生拉扯，說毆打太嚴重，我沒
    有抓告訴人頭髮云云。經查：
    (一)被告如何在上址因告訴人乙○○阻擋不讓被告離去，二人發生拉扯，被告乃一
      手抓住告訴人頸部部位，一手抓住告訴人頭髮，使力搖晃，並有腳踢告訴人之
      動作，致使告訴人受有頸部挫傷、左肩挫傷、左肘、左小腿多處瘀傷等傷害之
      事實，業據告訴人乙○○於偵審中指訴歷歷，並有驗傷診斷證明書一份在卷可
      證。其中就被告一手抓住告訴人頸部部位，一手抓住告訴人頭髮，用力搖晃行
      為部分，告訴人之指訴核與目擊證人王瀚於偵查及本院審理時證述之情節相符
      （見偵查卷第三一頁，本院九十二年三月三日筆錄）。就告訴人指訴被告同時
      有對其施以拳打腳踢部分，證人王瀚於本院審理時雖因時間之經過，記憶淡忘
      ，而僅證稱：應該有，但是時間已久有點忘記，抓頭髮及掐脖子是確定有等語
      ，惟觀以卷附之診斷證明書記載顯示告訴人除頸部、左肩、左肘等部位有挫傷
      、瘀傷外，其左小腿等多處亦有瘀傷，若僅抓頭髮及掐脖子或互相以手拉扯，
      應不至於傷及小腿部位之情，應足認被告之傷害行為另尚有腳踢動作。
    (二)雖然被告於偵查中所舉之證人許吳美珠證稱：沒有看到被告打乙○○，每次乙
      ○○都在客廳一直唸，被告在房間裡，九十一年六月二十六日王瀚在場等語（
      見偵查卷第三０頁背面至第三一頁）。惟查：證人許吳美珠係受僱於被告在被
      告父親住處煮飯之受僱人，為被告自承在卷，基於二人間現尚存在之僱傭關係
      ，其證言難免偏向被告，且其亦承認當時證人王瀚確有在場。再參以證人王瀚
      於本院審理時就告訴人指訴被告當時有對告訴人施以拳打腳踢一節，係證稱：
      應該有，但是時間已久有點忘記，抓頭髮及掐脖子是有，這個確定，我有打玻
      璃，我父親就過來轉我的手等語（見本院九十二年三月三日筆錄），亦坦言就
      被告是否有拳打腳踢行為部分，已記憶不清楚，並未完全依告訴人之指訴為證
      述，而被告亦承認當日有抓證人王瀚手之舉動，益見證人王瀚所為證言應屬真
      實，證人許吳美珠之證言尚不可採。
    (三)本件事證明確，被告否認有傷害犯行，不足採信，其傷害犯行，洵堪認定。
二、核被告所為之傷害犯行，係犯刑法第二百七十七條第一項之普通傷害人之身體罪
    。且被告與告訴人間有配偶關係，其傷害犯行亦屬家庭暴力防治法第二條第二項
    之家庭暴力罪。茲審酌被告本件傷害犯罪之地點（在被告居所）、成因（因生活
    費爭執等），所造成之告訴人傷情尚非嚴重，及被告事後供述之態度等一切情狀
    ，量處如主文所示之刑，並諭知易科罰金之折算標準。
據上論斷，應依刑事訴訟法第二百九十九條第一項前段，刑法第二百七十七條第一項
、第四十一條第一項前段，罰金罰鍰提高標準條例第一條前段、第二條，判決如主文
。
本案經檢察官蘇揚旭到庭執行職務。
中      華      民      國      九十二    年    三      月    十七      日
                                          臺灣板橋地方法院刑事第四庭
                                            法  官    王復生
右正本證明與原本無異。
如不服本判決，應於判決送達後十日內向本院提出上訴狀 (應附繕本) ，上訴於
臺灣高等法院。
                                            書記官    黃美雲
中      華      民      國      九十二      年    三    月  二十      日
本案附錄法條全文：
刑法第二百七十七條第一項：
傷害人之身體或健康者，處三年以下有期徒刑，拘役或一千元以下罰金。
犯前項之罪，因而致人於死者，處無期徒或七年以上有期徒刑；致重傷者，處三年以
上十年以下有期徒刑。
依「現行法規所定貨幣單位折算新臺幣條例」第二條規定，本判決主文所示之「元」
，係以新臺幣元之三倍折算之（即一元以新臺幣三元折算）。


司法院資訊處製作；財團法人民間司法改革基金會備份。
